# 专项储备购买资产税务折旧问题

提问人：wangmei26 时间：2019-10-24 17:40:57
陈老师好：
举例子：企业本期计提专项储备 100 ，本期收入 1000 ，本期购置安全设备80 ，按照税务规定 10 年摊销，本年税务可扣除 8 ，税率10%那么：本期会计利润调整应纳税额 1000-（100-80）-8=972，应交税金是972*10%=97.2。所得税【1000-（100-80）】*10%=98. 这两者的差额怎么处理呢？分类也写不平呢。求陈老师指点！谢谢！

回答人：chenyiwei
调整后的应纳税所得额 =1000+（100-8）=1092，应交所得税109.2。所得税费用为 109.2。会计上不涉及确认或转回递延所得税。